臺灣臺北地方法院民事判決  
110年度原訴字第69號
                                     111年3月8日辯論終結
原      告  全國農業金庫股份有限公司

法定代理人  吳明敏  
訴訟代理人  林秉政  
            廖彤澐  
被      告  巴嘉宏  



            楊鈺華  


兼上一  人
訴訟代理人  張睿妤  

上列當事人間請求清償借款事件，本院判決如下：
    主      文
一、被告應連帶給付原告新臺幣壹佰肆拾捌萬壹仟壹佰元，及如
    附表所示之利息、違約金。
二、訴訟費用新臺幣壹萬伍仟柒佰伍拾壹元由被告連帶負擔。
    事實及理由
壹、程序部分
一、按當事人得以合意定第一審管轄法院，但以關於由一定法律
     關係而生之訴訟者為限，民事訴訟法第24條第1 項定有明
    文 。查，兩造約定以本院為第一審管轄法院，有約定書第1
    5條為憑（見本院卷第18頁），故本院就本件清償借款事件
    自有管轄權，合先敘明。
二、次按，訴狀送達後，原告不得將原訴變更或追加他訴，但擴
    張或減縮應受判決事項之聲明者，不在此限，民事訴訟法第
    255條第1項但書第3款規定甚明。本件原告起訴時，就被告
    巴嘉宏2筆190萬元、40萬元借款，分別請求自民國108年10
    月18日、同年11月18日起算之利息、違約金（見本院卷第9
    頁），末於111年3月8日言詞辯論期日變更聲明分別請求自1
    08年10月19日、同年11月19日起算之利息、違約金（見本院
    卷第157至158頁），經核原告所為係減縮應受判決事項之聲
    明，與上開規定相符，自應准許。
三、被告巴嘉宏經合法通知，未於言詞辯論期日到場，核無民事
    訴訟法第386條所列各款事由，爰依原告之聲請，由其一造
    辯論而為判決。　　
貳、實體部分
一、原告起訴主張：被告巴嘉宏於105年5月間，分別向原告借款
    190萬元、40萬元，並由被告張睿妤、楊鈺華擔任連帶保證
    人，借款期間分別自105年5月19日起至115年5月19日止、10
    5年5月19日起至112年5月19日止，以1個月為1期，分別為12
    0期、84期，巴嘉宏應按每期平均攤還本息，並約定利息均
    按中華郵政股份有限公司2年期定儲金機動利率加碼年息0.1
    25％浮動計息；未按期攤還本息時，逾期6個月以內者，按上
    開利率10％計付違約金，逾期超過6個月者，按上開利率20％
    計付違約金。詎巴嘉宏分別自108年10月18日、同年11月18
    日起，未依約按期攤還，依約定書第6條第1項約定，巴嘉宏
    喪失期限利益，全部債務視為到期，迄今巴嘉宏尚積欠原告
    如附表所示之本金、利息及違約金未清償，而張睿妤、楊鈺
    華為連帶保證人，自應負連帶清償責任，爰依消費借貸、連
    帶保證法律關係，請求被告連帶給付如附表所示之金額，並
    聲明：如主文所示。
二、張睿妤、楊鈺華則以：伊等不知巴嘉宏有無清償借款，且巴
    嘉宏因原住民族身分而經原告給予較高貸款額度，故伊等不
    應負擔與主債務人相同之債務。又依原住民族綜合發展基金
    收支保管及運用辦法第4條規定，基金來源不包含原告，亦
    即本件貸款資金來源非由原告提供，則伊等支付利息予原告
    ，亦有未合，並聲明：原告之訴駁回。
三、巴嘉宏未於言詞辯論期日到場，亦未提出書狀為何聲明或陳
    述。
四、得心證之理由：
㈠、按消費借貸之借用人應於約定期限內，返還與借用物種類品
    質、數量相同之物；遲延之債務，以支付金錢為標的者，債
    權人得請求依法定利率計算之遲延利息，但約定利率較高者
    ，仍從其約定利率；當事人得約定債務人於債務不履行時，
    應支付違約金，民法第478條前段、第233條第1項、第250條
    第1 項分別定有明文。又保證債務之所謂連帶，係指保證人
    與主債務人負同一債務，對於債權人各負全部給付之責任者
    而言，此就民法第272條第1項規定連帶債務之文義參照觀之
    甚明。故連帶保證與普通保證不同，縱使無民法第746條所
    揭之情形，亦不得主張同法第745條關於檢索抗辯之權利（
    最高法院45年台上字第1426號判決意旨參照）。
㈡、本件原告主張之事實，業據其提出約定書3份、原住民族綜合
    發展基金貸款借據、往來明細查詢各2份、存款利率、放款
    戶資料一覽表查詢各1份為憑（見本院卷第13至39頁），張
    睿妤、楊鈺華亦未爭執有擔任巴嘉宏之連帶保證人，則巴嘉
    宏確有以張睿妤、楊鈺華為連帶保證人，向原告借款，並積
    欠如附表所示之金額未清償無疑，揆諸上開法律明文，被告
    自應負連帶清償責任。張睿妤、楊鈺華抗辯不知巴嘉宏有無
    清償借款、不應負擔與主債務人相同之債務云云，無礙渠等
    依上開法律規定，對原告應負之連帶清償責任。
㈢、又原住民族委員會（下稱原民會）為辦理原住民族綜合發展
    基金（下稱原民基金）貸款業務之主管機關，負責原民基金
    籌措及運用、基金收支保管運用，與申貸案件之受理、初審
    等業務（參原住民族綜合發展基金貸款業務處理要點【下稱
    原民貸款處理要點】第2點第1項），而經辦機構應依勞務採
    購契約書、委託契約書或原民會專案計畫，負責貸款案件之
    徵信、審核、貸放與催收等工作，原民基金貸款由經辦機構
    按核定金額一次或分次撥付；貸款發生逾期，經辦機構應依
    民事訴訟法、強制執行法及其他金融機構相關催收作業程序
    辦理（參原民貸款處理要點第5點第1項、第10點第2項前段
    、第20點第1項第1款）。本件巴嘉宏向原告申辦貸款190萬
    元、40萬元，並經原告撥付款項，則原告受原民會委託負責
    貸放款工作，並依前開原民貸款處理要點第20點第1項第1款
    規定，對巴嘉宏及連帶保證人張睿妤、楊鈺華起訴請求清償
    ，自無違誤。張睿妤、楊鈺華辯稱本件貸款資金來源非由原
    告提供，原告不得對其請求清償云云，洵不足採。　　
㈣、綜上，原告依消費借貸、連帶保證法律關係，請求被告給付
    如主文第1項所示之金額、利息及違約金為有理由，應予准
    許。
五、本件訴訟費用額確定為第一審裁判費15,751元，爰依民事訴
    訟法第78條、第85條第2項規定，由敗訴之被告連帶負擔。
中　　華　　民　　國　　111 　年　　3 　　月　　11    日
                  民事第八庭    法  官  吳佳樺
以上正本係照原本作成。
如對本判決上訴，須於判決送達後20日內向本院提出上訴狀。如
委任律師提起上訴者，應一併繳納上訴審裁判費。
中　　華　　民　　國　　111 　年　　3 　　月　　11    日
                                書記官  黃湘茹
附表：
編號 請求金額 （新臺幣） 計息本金 （新臺幣） 利息  違約金    計息期間（民國） 週年利率 （％）  1 1,276,828元 同左 自108年10月19日起至清償日止 1.22％ 自108年10月19日起至清償日止，逾期6個月以內者，按左列週年利率10％，逾期超過6個月部分，按左列週年利率20％計算之違約金。 2 204,272元  同左 自108年11月19日起至清償日止 1.22％ 自108年11月19日起至清償日止，逾期6個月以內者，按左列週年利率10％，逾期超過6個月部分，按左列週年利率20％計算之違約金。